【裁判字號】    95,簡上,229
【裁判日期】    950818
【裁判案由】    竊盜
【裁判全文】
臺灣高雄地方法院刑事判決            95年度簡上字第229 號
上  訴  人  臺灣高雄地方法院檢察署檢察官
被      告  乙○○
上列上訴人因被告竊盜案件，不服本院高雄簡易庭95年度簡字第
694 號中華民國95年2 月10日第一審判決（聲請簡易處刑案號：
臺灣高雄地方法院檢察署94年度偵緝字第2781號），提起上訴，
暨聲請併案審理（移送併辦案號：同上署95年度偵字第6193號）
，本院管轄之第二審合議庭判決如下：
    主  文
原判決撤銷。
乙○○連續竊盜，處有期徒刑參月，如易科罰金，以參佰元折算
壹日。
    事  實
一、乙○○基於意圖為自己不法之所有之概括犯意，連續為下列
    竊盜犯行：
（一）於94年3 月19日11時55分許，在其國小同學庚○○位於高
      雄市○○區○○路14巷148 號之住處內，竊取庚○○所有
      置放於廁所內之金戒指3 只【價值新臺幣（下同）6 ,000
      元】得手。
（二）於94年4 月17日20時40分許，以借用廁所之名義進入其同
      學葉杰潁位於高雄市○○區○○街579 號之住處，乘葉杰
      潁母親己○○○未注意之際，竊取己○○○所有置於客廳
      樓梯旁之皮包1 個（內有現金21,100元）得手。
（三）於94年5 月20日21時許，在其朋友辛○○位於高雄市楠梓
      區右昌忠義七巷22號之住處內，趁辛○○在廁所內，未及
      注意之際，竊取辛○○所有置放於房間桌上之OKWAP 牌S7
      62型紫白色手機1 支得手。
（四）於94年6 月11日14時許，在其朋友甲○○位於高雄市○○
      區○○路233 巷11號之住處內，趁甲○○在看電視，未注
      意之際，竊取甲○○所有置放於房間床上之TELSON牌藍色
      手機1 支得手。
二、案經高雄市政府警察局楠梓分局報請臺灣高雄地方法院檢察
    署檢察官偵查後聲請簡易判決處刑及移送併案審理。
    理  由
壹、程序方面：
    按被告以外之人於審判外之陳述，雖不符前4 條（指刑事訴
    訟法第159條之1至第159條之4）之規定，而經當事人於審判
    程序同意作為證據，法院審酌該言詞陳述或書面陳述作成時
    之情況，認為適當者，亦得為證據，刑事訴訟法第159 條之
    5 第1 項定有明文。本案檢察官、被告乙○○對於證人庚○○、己○○○、葉杰穎、陳建成、丁○○、辛○○、甲○○
    、戊○○、吳祖聖於警詢中所為之陳述，於本院審理時均明
    確表示不爭執證據能力，並同意作為本案之證據等語，且本
    院審酌上開證人於警詢所為陳述作成時之狀況，認為適當，
    依刑事訴訟法第159 條之5 第1 項之規定，認為係傳聞法則
    之例外，應有證據能力。
貳、實體方面：
一、上揭連續竊盜之犯罪事實，業據被告於警詢、偵查及本院審
    理中均坦承不諱，復據被害人庚○○、己○○○、辛○○、
    甲○○於警詢，及證人葉杰穎、陳建成於警詢中均指訴綦詳
    ，足見被告前開自白核與事實相符，應可採信。綜上所述，
    本案事證明確，被告犯行洵堪認定。
二、按行為後法律有變更者，適用行為時之法律，但行為後之法
    律有利於行為人者，適用最有利於行為人之法律，刑法第2
    條第1 項定有明文。本件被告行為後，若干法律已有變更，
    茲分述如下：（一）95年7 月1 日施行之新刑法，業已刪除
    第56條關於連續犯之規定，此刪除雖非犯罪構成要件之變更
    ，但已影響行為人刑罰之法律效果，自屬法律有變更，且依
    修正施行前之舊刑法論以連續犯規定對於被告較為有利；（
    二）被告於行為時之刑法第41條第1 項前段規定：「犯最重
    本刑為5 年以下有期徒刑以下之刑之罪，而受6 個月以下有
    期徒刑或拘役之宣告，因身體、教育、職業、家庭之關係或
    其他正當事由，執行顯有困難者，得以1 元以上3 元以下折
    算1 日，易科罰金。」又被告行為時之易科罰金折算標準，
    修正前罰金罰鍰提高標準條例第2 條前段（現已刪除）規定
    ，就其原定數額提高為100 倍折算1 日，則本件受刑人行為
    時之易科罰金折算標準，應以銀元300 元折算1 日，經折算
    為新臺幣後，應以新臺幣900 元折算為1 日。惟95年7 月1
    日修正公布施行之刑法第41條第1 項前段則規定：「犯最重
    本刑為5 年以下有期徒刑以下之刑之罪，而受6 個月以下有
    期徒刑或拘役之宣告者，得以新臺幣1000元、2000元或3000
    元折算1 日，易科罰金。」比較修正前後之易科罰金折算標
    準，以95年7 月1 日修正公布施行前之規定，較有利於受刑
    人，則應依刑法第2 條第1 項前段，適用修正前刑法第41條
    第1 項前段規定，定其折算標準；（三）被告行為後，刑法
    第33條第5 款業於94年2 月2 日修正公布，並自95年7 月1
    日起施行；修正後刑法第33條第5 款規定「罰金：新臺幣10
    00元以上，以百元計算之。」，與修正前刑法第33條第5 款
    規定「罰金：1 元以上。」不同，經比較新舊法結果，以被
    告行為時之舊法較為有利於被告；（四）刑法施行法第1 條
    之1 規定：「中華民國94年1 月7 日刑法修正施行後，刑法
    分則編所定罰金之貨幣單位為新臺幣。94年1 月7 日刑法修
    正時，刑法分則編未修正之條文定有罰金者，自94年1 月7
    日刑法修正施行後，就其所定數額提高為30倍。但72年6 月
    26日至94年1 月7 日新增或修正之條文，就其所定數額提高
    為3 倍。」，是刑法第320 條第1 項有關罰金刑處罰之規定
    已有修正，惟經比較增訂之刑法施行法第1 條之1 與被告行
    為時之罰金罰鍰提高標準條例第1 條前段、現行法規所定貨
    幣單位折算新臺幣標準第2 條結果，2 者規定適用之結果並
    無不同；準此，經綜其全部罪刑之結果而為比較，以舊法較
    有利於被告，自應一體適用修正前刑法之規定，合先敘明。
三、核被告所為係犯修正前刑法第320 條第1 項之竊盜罪。被告
    先後多次竊盜犯行，時間接近，手法雷同，所犯構成要件相
    同，顯係基於概括犯意而為，應依刑法第56條之連續犯規定
    ，論以一罪。又上開犯罪事實一（三）至（四）部分，雖未
    經檢察官聲請簡易判決處刑，然該部分犯行既與本案聲請簡
    易判決處刑部分有連續犯之裁判上一罪關係，且經檢察官移
    送併案審理，本院自得加以審判。
四、原審為科刑之判決固非無見，惟原判決對於屬起訴效力所及
    而未於聲請簡易判決處刑書中敘明之事實欄一（三）至（四
    ）部分，未及審酌，自有未洽，檢察官上訴意旨執此指摘原
    判決不當，為有理由，自應由本院將原判決予以撤銷改判。
    爰審酌被告正值青年，卻不思以己力獲取財物，屢次竊取他
    人金戒指、現金、手機等物，僅為滿足一己私慾，欠缺尊重
    他人財產法益之觀念，惟念及犯罪後坦承犯行，態度良好，
    所竊取財物之價值尚非鉅大等一切情狀，量處如主文所示之
    刑，並依修正前刑法第41條第1 項規定諭知易科罰金之折算
    標準，以資懲儆。
五、台灣高雄地方法院檢察署95年度偵字第6193號移送併辦部分
    ：
（一）移送併辦意旨另以：被告乙○○基於意圖為自己不法所有
      之竊盜概括犯意，連續於附表所示之時、地，以附表所示
      之犯罪行為竊取如附表所示之財物，因認被告涉有連續竊
      盜罪嫌，而與上開經論罪科刑部分之犯行有連續犯之裁判
      上一罪關係。
（二）公訴人認被告涉犯上開部分之罪嫌，無非係以被害人丙○○、戊○○、丁○○於警詢中之證詞為主要依據。訊據被
      告固坦認取走丙○○、戊○○、丁○○之手機並將之販賣
      之事實，惟堅決否認有何竊盜犯行，辯稱：丙○○、戊○○、丁○○這三件都是我跟他們借手機，有經過他們同意
      把手機借我，不是偷，我借手機時就有想如果得逞就要拿
      手機去通訊行賣等語。
（三）經查：證人即被害人丙○○於警詢時證稱：被告與我一同
      外出到超商買飲料，於結帳時，被告跟我借手機，並說因
      收訊不好需至店外，然被告走出店外後，旋即騎機車逃逸
      等語；證人即被害人戊○○於警詢時證稱：被告於回家途
      中跟我借電話，然後趁我下車買冷飲時，就騎機車加速逃
      逸，電話就被拿走了等語；證人即被害人丁○○於警詢時
      證稱：我的手機並不是遭竊，當時被告自稱是我兒子的朋
      友，向我借手機使用，我不疑有他就將手機借予被告，結
      果被告拿到手機就往大門口衝出去等語，是依證人丙○○
      、戊○○、丁○○上開證詞，與被告所辯手機是伊向丙○○、戊○○、丁○○所借之詞均相符，堪認被告所辯應可
      採信，而為事實。
（四）按刑法第320 條之竊盜罪所稱之竊取行為，係指未經他人
      同意或違反持有人之意思，破壞他人對於物的持有關係，
      而建立新的持有關係。不論是否為隱密或乘人不知、手段
      是否和平，考慮者乃持有者的意思。是則若經過持有者之
      同意，則不符合竊取的概念。本案被告係經過被害人丙○○、戊○○、丁○○之同意使用及持有其手機，即非未經
      被害人同意破壞持有關係，而建立自己的持有支配關係，
      依前所述，被告之行為即尚不符合竊取行為之要件。是亦
      無從由此認定被告有何竊盜犯行，本件實尚乏積極證據足
      證被告有此部分之犯行，其犯罪尚屬不能證明，應屬無罪
      ，從而即與前開本件被訴及經認定有罪之其餘竊盜犯行，
      不具何等連續犯之裁判一罪關係，非起訴效力所及，本院
      無從審究，應退回由檢察官依法處理。
據上論斷，應依刑事訴訟法第455 條之1 第1 項、第3 項、第45
2 條、第369 條第1 項前段、第36 4條、第299 條第1 項前段，
，刑法第2 條第1 項前段、修正前刑法（下同）第56條、第320
條第1 項、第41條第1 項前段，罰金罰鍰提高標準條例第1 條前
段、修正前罰金罰鍰提高標準條例第2 條，判決如主文。
本案經檢察官井天博到庭執行職務。
中    華    民    國    95    年    8    月    18     日
                  刑事第四庭  審判長法  官  郭玫利
                                    法  官  陳振嘉
                                    法  官  林意芳
以上正本證明與原本無異。
不得上訴。
中    華    民    國    95    年    8    月    18     日
                                    書記官  曾秀鳳
中華民國刑法第320條 (普通竊盜罪、竊佔罪)
意圖為自己或第三人不法之所有，而竊取他人之動產者，為竊盜
罪，處五年以下有期徒刑、拘役或五百元以下罰金。
意圖為自己或第三人不法之利益，而竊佔他人之不動產者，依前
項之規定處斷。
前二項之未遂犯罰之。
附  表
┌──┬────┬─────┬───┬────────┐
│編號│時  間  │  地  點  │被害人│竊盜物品        │
├──┼────┼─────┼───┼────────┤
│ 一 │94年8月 │高雄市楠梓│丙○○│G-PLUS牌EV200型 │
│    │18日下午│區右昌忠義│      │黑色手機1支     │
│    │13時許  │七巷56號  │      │                │
├──┼────┼─────┼───┼────────┤
│ 二 │94年8月 │不詳      │戊○○│LG牌銀色手機1支 │
│    │某日晚間│          │      │（內碼:46692-0  │
│    │18時許  │          │      │0000-00000）    │
├──┼────┼─────┼───┼────────┤
│ 三 │94年7、8│高雄市楠梓│丁○○│G-PLUS牌金色手機│
│    │月某日晚│區○○街  │      │1支             │
│    │間19至20│153巷1號  │      │                │
│    │時許    │          │      │                │
└──┴────┴─────┴───┴────────┘


司法院資訊處製作；財團法人民間司法改革基金會備份。
